臺灣雲林地方法院民事簡易判決
110年度虎簡字第125號
原      告  林趙氣  
訴訟代理人  林正奉  
被      告  張鄰富  
上列當事人間因被告毀棄損壞案件，原告提起刑事附帶民事訴訟
請求損害賠償，經本院刑事庭以110年度虎簡附民字第4號裁定移
送前來，本院於中華民國110年7月21日言詞辯論終結，判決如下
：
    主  文
被告應給付原告新臺幣貳仟零貳拾元，及自民國一百一十年四月
十四日起至清償日止，按週年利率百分之五計算之利息。
原告其餘之訴及其餘假執行之聲請均駁回。
訴訟費用由被告負擔五十分之一，餘由原告負擔。
本判決原告勝訴部分得假執行。
    事實及理由
一、訴狀送達後，原告不得將原訴變更或追加他訴；不變更訴訟
    標的，而補充或更正事實上或法律上之陳述者，非為訴之變
    更或追加，民事訴訟法第255條第1項、第256條定有明文。
    原告起訴時原訴之聲明第1項為：被告應連帶給付原告新臺
    幣（下同）120,696元，及自起訴狀繕本送達翌日起至清償
    日止，按年利率百分之5計算之利息。嗣因本件被告僅有一
    人，故原告於本院民國110年7月21日言詞辯論期日，當庭以
    言詞刪除連帶二字，核屬就聲明誤載予以事實上、法律上之
    更正，非訴之變更，合於前揭規定，應予准許。
二、原告起訴主張：被告前因細故對原告配偶懷有嫌隙，竟基於
    毀損之犯意，於109年10月22日15時41分許，見原告所有之
    車牌號碼0000-00號自用小客車（下稱系爭車輛）停放在雲
    林縣○○鎮○○路00號外停車格，即持針刺破該車右側前、後輪
    胎，致該2輪胎不堪使用，足生損害於原告。被告共刺破原
    告系爭車輛輪胎3次，共6顆輪胎，原告因此分別於108年10
    月18日支出6,200元、109年7月25日支出500元、109年10月2
    3日支出1,200元、110年3月20日支出12,796元之輪胎維修費
    用，且因被告行為受有行車生命財產安全之危險，故請求50
    ,000元之公共危險行車生命財產安全補償及50,000元之精神
    賠償，爰提起本件訴訟等語。並聲明：被告應給付原告120,
    696元，及自起訴狀繕本送達翌日起至清償日止，按年利率
    百分之5計算之利息；請准供擔保宣告假執行；訴訟費用由
    被告負擔。
三、被告則以：原告請求金額太高，無法接受，且其僅刺破原告
    系爭車輛的2顆輪胎，原告所提維修資料中，有更換4顆輪胎
    的紀錄，只願意給付2顆輪胎的維修費用等語資為抗辯。並
    聲明：請求駁回原告之訴；訴訟費用由原告負擔。
四、本院之判斷：
  ㈠被告於109年10月22日15時41分許，持針刺破原告所有、停放
    在雲林縣○○鎮○○路00號外停車格之系爭車輛右側前、後輪胎
    ，致該2顆輪胎不堪使用；被告復因前揭毀損行為，經本院
    以110年度虎簡字第31號刑事簡易判決（下稱系爭刑事判決
    ）認定犯毀損罪，判處拘役50日確定等事實，為兩造所不爭
    執，並有本院系爭刑事判決附卷可稽，且經本院依職權調取
    系爭刑事案件卷宗查核無訛，應堪認定。至原告主張被告另
    有2次刺破4顆輪胎之行為云云，惟此部分非屬系爭刑事判決
    認定之事實，原告就該部分併提起附帶民事訴訟，應屬不合
    法，且亦未舉證以實其說，是本院就該部分事實即無審究之
    必要，故原告請求於109年10月22日系爭刑事判決認定被告
    刺破原告輪胎侵權行為時點前所支出之修繕費用即108年10
    月18日之6,200元、109年7月25日之500元，並無所據。
  ㈡因故意或過失，不法侵害他人之權利者，負損害賠償責任，
    民法第184條第1項前段定有明文。不法毀損他人之物者，被
    害人得請求賠償其物因毀損所減少之價額，民法第196條第1
    項亦有明文，又依民法第196條請求賠償物被毀損所減少之
    價額，固得以修復費用為估定之標準，但以必要者為限（如
    修理材料以新品換舊品，應予折舊）。本件被告前揭於109
    年10月22日所為故意毀損行為，致系爭車輛受有損害等情，
    已如前述，被告自應負損害賠償責任。原告主張系爭車輛右
    側前後2顆輪胎於109年10月22日遭被告刺破，因而於109年1
    0月23日更換中古胎2顆，支出修復費用1,200元，嗣因震動
    嚴重，另於110年3月20日以更換新胎方式維修，共更換4顆
    新胎，支出12,796元之事實，業據其提出明泰保養維修服務
    工作單、Costco電子發票證明聯為憑（見本院附民卷第11頁
    、第9頁），被告亦未予爭執，該部分事實亦堪認定。惟依
    上開Costco電子發票證明聯所示，可知原告於110年3月20日
    係更換新品輪胎4顆，每顆金額為3,099元，計12,396元，加
    計安裝費每顆100元共400元，惟本件被告僅毀損系爭車輛右
    側前、後輪2顆輪胎，已如前述，則原告更換左前、後輪2顆
    輪胎，即難認屬必要費用，應僅得請求更換右側前、後輪2
    顆輪胎之費用；又原告於110年3月20日係以更換新品方式維
    修，則應扣除折舊後計算其損害，依行政院財政部發布之「
    固定資產耐用年數表」規定，汽車如非屬運輸業用客車、貨
    車，其耐用年數為5年，並依同部訂定之「固定資產折舊率
    表」規定，耐用年數5年依定率遞減法之折舊率為千分之369
    ，其最後1年之折舊額，加歷年折舊累計額，其總和不得超
    過該資產成本原額10分之9，系爭車輛係於94年6月出廠，此
    有行車執照影本在卷足憑（見本院卷第33頁），至本件侵權
    行為發生之109年10月22日，實際使用年數已逾5年，故原告
    就於110年3月20日更換新品輪胎部分，折舊後輪胎金額為62
    0元（計算式：3,099元×2×1/10＝620元，元以下四捨五入）
    ，加計不予折舊之該次安裝費200元（計算式：100元×2＝200
    元）及109年10月23日更換中古胎2顆修復費用1,200元，原
    告得請求系爭車輛必要修復費用為2,020元（計算式：620元
    ＋200元＋1,200元＝2,020元）。
  ㈢不法侵害他人之身體、健康、名譽、自由、信用、隱私、貞
    操，或不法侵害其他人格法益而情節重大者，被害人雖非財
    產上之損害，亦得請求賠償相當之金額。其名譽被侵害者，
    並得請求回復名譽之適當處分。前2項規定，於不法侵害他
    人基於父、母、子、女或配偶關係之身份法益而情節重大者
    ，準用之，民法第195條第1項、第3項分別定有明文。原告
    另主張因遭被告刺破輪胎，受有行車生命財產安全之危險，
    且受有相當精神上痛苦，請求50,000元之公共危險行車生命
    財產安全補償及50,000元之精神賠償云云，惟系爭刑事判決
    僅認定原告受有財產權即所有之輪胎遭毀損之事實，並未認
    定原告受有其他生命、身體、健康權之侵害，原告復未舉證
    除財產權外有其他權利遭受被告不法侵害，再依前揭規定，
    得請求非財產上之損害賠償即精神慰撫金者，僅限於因身體
    、健康、名譽、自由、信用、隱私、貞操或基於父、母、子
    、女或配偶關係之身份法益抑或其他人格法益遭不法侵害而
    情節重大者，本件原告遭被告不法侵害者既為單純之財產權
    ，即不生所謂精神慰撫金之問題，是原告此等部分請求，均
    難認有據。
  ㈣給付無確定期限者，債務人於債權人得請求給付時，經其催
    告而未為給付，自受催告時起，負遲延責任。其經債權人起
    訴而送達訴狀，或依督促程序送達支付命令，或為其他相類
    之行為者，與催告有同一之效力；又遲延之債務，以支付金
    錢為標的者，債權人得請求依法定利率計算之遲延利息。但
    約定利率較高者，仍從其約定利率；應付利息之債務，其利
    率未經約定，亦無法律可據者，週年利率為百分之5，民法
    第229條第2項、第233條第1項及第203條分別定有明文。本
    件原告對被告請求侵權行為損害賠償，核屬無確定期限之給
    付，而本件刑事附帶民事起訴狀繕本係於110年4月13日送達
    被告（見本院附民卷第17頁），原告自得請求自起訴狀繕本
    送達翌日起即110年4月14日起至清償日止，按週年利率百分
    之5計算之遲延利息。
五、從而，原告依侵權行為之法律關係，請求被告給付2,020元
    ，及自110年4月14日起至清償日止，按週年利率百分之5計
    算之利息，為有理由，應予准許；逾此範圍之請求，則無理
    由，應予駁回。
六、本件原告勝訴部分，係適用簡易程序所為被告敗訴之判決，
    依民事訴訟法第389條第1項第3款規定，應依職權宣告假執
    行，原告聲請供擔保准予假執行，核無必要。又原告其餘之
    訴既經駁回，其餘假執行之聲請亦失所附麗，應併予駁回。
七、本件事證已臻明確，兩造其餘攻擊防禦方法及所舉證據，經
    審酌結果，與本件判決結論均無影響，爰不一一論述，附此
    敘明。
八、本件係刑事附帶民事訴訟，而由本院刑事庭移送民事庭，依
    法不須徵收裁判，且至本件言詞辯論終結時，亦未增生其他
    訴訟費用。本院依民事訴訟法第79條規定，依兩造勝敗比例
    ，諭知訴訟費用負擔之比例，以備將來如有訴訟費用發生時
    ，得以確定其數額。
中　　華　　民　　國　　110 　年　　8 　　月　　4 　　日
                  虎尾簡易庭  法  官　黃麗文
以上正本證明與原本無異。
如不服本判決，須於判決送達後20日內向本庭（臺灣雲林地方法
院虎尾簡易庭）提出上訴狀。（須按他造當事人之人數附繕本）
。
中　　華　　民　　國　　110 　年　　8 　　月　　4 　　日
                              書記官 曾鈺仁